---
title: "Proyecto Bioestadistica"
author: "David sebastian gonzalez"
date: "2023-08-28"
output:
  pdf_document: default
  html_document: default
---

```{r setup, include=FALSE, warning=FALSE,message=FALSE}
knitr::opts_chunk$set(echo = TRUE)

# Liberias

pack<-c("rlang","lubridate","data.table","tidyverse","readxl","writexl","dplyr","beepr","XML",  "tidyverse","dbplyr","broom","purrr","kohonen","gridExtra","factoextra","audio","dendextend",
        "odbc","DBI","utf8","ROCR","readr","tidyr","e1071","randomForest","stats","base","ggplot2","plotly","reticulate",
        "assertthat","gtools","writexl","openxlsx","zoo","mondate","lubridate","arrow","kable","kableExtra","summarytools","DT","SmartEDA")


packEDA<-c("DataExplorer","SmartEDA","dlookr","funModeling","ggstatsplot","flextable","summarytools","psych","skimr","gtsummary","moments","ggpubr","PerformanceAnalytics","performance","skimr","SDA","Hmisc","reshape2","describer")

#"fabletools","tsibble","fable"
#install.packages("SmartEDA", dependences=TRUE)
#detach("package:MASS", unload = TRUE)
lapply(pack,require, character.only = TRUE)

lapply(packEDA,require, character.only = TRUE)

```


# Poryecto de investigacion sobre el dengue en colombia.



# Introduccion

El dengue es una enfermedad viral transmitida por el mosquito Aedes aegypti y, en algunos casos, por el mosquito Aedes albopictus. Se manifiesta como una infección febril aguda que puede variar desde un cuadro leve hasta una forma grave, potencialmente mortal. El virus del dengue es endémico en muchas regiones tropicales y subtropicales del mundo, incluyendo Colombia, donde constituye un importante problema de salud pública.

En Colombia, el dengue ha sido reconocido como una enfermedad endémica desde hace varias décadas. Aunque las tasas de incidencia varían de año en año, el país ha experimentado brotes epidémicos periódicos que han afectado a diferentes regiones geográficas. Estos brotes tienen implicaciones significativas tanto para la salud pública como para la economía, ya que el dengue puede causar una alta carga de morbilidad, hospitalización y costos médicos.

El objetivo de esta investigación es realizar un análisis exhaustivo de la incidencia del dengue en Colombia y explorar los factores asociados a la propagación de la enfermedad. El análisis se basará en datos epidemiológicos, demográficos y ambientales, con el fin de proporcionar una comprensión más profunda de la dinámica del dengue en el país. Además, se buscará identificar posibles patrones espaciales y temporales de la enfermedad, así como factores socioeconómicos y ambientales que podrían estar contribuyendo a su propagación.

## Glosario de variables.


Id=	Identificador del objeto

individualCount=	Conteo de ejemplares

sex=	Cantidad de ejemplares de cada sexo

organismRemarks =Comentarios sobre los ejemplares

eventID=	Barrio de recolección

eventDate=	Fecha de recolección

locationID= Código de Municipio

county= Nombre del Municipio

locality= Lugar de la recolección

verbatimElevation= Elevación de la recolección

decimalLatitude= Latitud. Se utilizó el máximo de decimales disponibles

decimalLongitude= Longitud. Se utilizó el máximo de decimales disponibles

scientificName= Nombre cientifico

higherClassification	= Arbol de clasificación de la especie

genus= Genero del ejemplar

subgenus specificEpithet= Subgénero del ejemplar Epíteto específico

vernacularName= Nombre vernáculo

OBJECTID=	Identificador del objeto

Loc_name=	nombre del localizador participante que se utiliza para geocodificar o georreferenciar la
dirección.

Longitud=	Longitud. Se utilizó el máximo de decimales disponibles

Latitud=	Latitud. Se utilizó el máximo de decimales disponibles

Proceso=	Geocodificación o Georreferenación según corresponda

Match_addr=	Nombre del barrio, de la vereda o ubicación manual usando la capa de Open Street Maps (OSM)

Barrio_OSM=	Barrio correspondiente con la capa de polí- gonos de barrio descargada desde el web- site de
OSM
Sexo=	M masculino, F femenino

Edad=	1 - 100

Ocupación=	La codificación de la ocupación está a partir de la Clasificación Internacional Uniforme de
Ocupaciones (CIUO 88)
Pertenencia etnica=	1. indigena, 2, rom o gitano, 3. raizal, 4. palenquero, 5. negro, mulato afrocolom- biano, 6. Otro

fec_consulta=	fecha en la que realizó la consulta a la UPGD

ini_sintomas=	fecha en la que reporta el inicio de síntomas

locationID=	Código de municipio

county=	Nombre del municipio



### *base de datos*


```{r}
##### bases de datos 

ruta="C:\\Users\\1192923513\\Documents\\Univerisadad\\Bioestadistica Jose\\"


denge<-read.csv(str_c(ruta,"cases_clean.csv"), header = T)
denge<-read.csv(str_c(ruta,"cases_clean.csv"), header = T)
entomologi<-read.csv(str_c(ruta,"entomologico_clean.csv"), header = T)

```


```{r}

A<-skim(denge)

```

```{r}
Hmisc::describe(denge)


```



```{r}
names(denge)

ggplot(denge, aes(x = Edad)) +
  geom_histogram(binwidth = 0.5, fill = "skyblue", color = "black") +
  geom_density(alpha = 0.3)
```
```{r}
library(GGally)
a<-ggpairs(denge %>% select(!c(Loc_name,Barrio_OSM,fec_consulta,ini_sintomas)))
a

#if (!require(pairsD3)) {
# devtools::install_github("timelyportfolio/pairsD3")
#}
#library(pairsD3)
```

