---
title: "proyecto seminario"
output: html_notebook
---

```{r,include=FALSE,warning=FALSE}
## librerias 
library(latexpdf)
#library(FactoClass) # Cargar el paquete FactoClass
library(RODBC) # Cargar el paquete RODBC
library(ISwR) # Cargar el paquete 
library(ggplot2)
library(corrplot)
library(esquisse)
library(pander)
library(fastDummies)
library(stringr)
library(FactoMineR)
library(dplyr)
library(PMCMR)
library(factoextra)
library(nortest)
require(pscl)
require(boot)
```


```{r,include=FALSE}
## data 
library(readr)

central_cleaned <- read_csv("C:\\Users\\usuario\\Documents\\Universidad\\proyecto seminario\\central_cleaned.csv")


```


## Na faltantes 
```{r}
## Na en las variables 
#pander(colSums(is.na(central_cleaned)))
```

Se eliminan las variables con más de 3000 na

```{r}
data<-central_cleaned[, colSums(is.na(central_cleaned))<= (3000)]
#str(data)
```


## CORRELACIÓN EN LAS VARIABLES 
```{r}
datacor<-c()
datacor<- data[,19:29]

datacor$release_crude_oil<-as.numeric(datacor$release_crude_oil)

datacor$release_crude_oil_edit<-as.numeric(datacor$release_crude_oil_edit)

datacor$release_prod_wtr<-as.numeric(datacor$release_prod_wtr)

datacor$release_prod_water_edit<-as.numeric(datacor$release_prod_water_edit)

datacor$recovery_crude_oil<-as.numeric(datacor$recovery_crude_oil)

datacor$recovery_crude_oil_edit<-as.numeric(datacor$recovery_crude_oil_edit)

datacor$recovery_prod_wtr<-as.numeric(datacor$recovery_prod_wtr)

datacor$recovery_prod_water_edit<-as.numeric(datacor$recovery_prod_water_edit)

datacor$release_cond<-as.numeric(datacor$release_cond)

datacor$release_gas<-as.numeric(datacor$release_gas)

datacor$recovery_cond<-as.numeric(datacor$recovery_cond)

```

```{r}
matriz_cor<- cor((na.omit(datacor)))
```

```{r}
corrplot(matriz_cor,method="circle")
```


# arreglo de la base de datos

-- country


```{r}
data$county_edit<-toupper(data$county_edit)
data$county_edit<-factor(data$county_edit)

```
-- tipo de operación 

```{r}
data$type_operation<-toupper(data$type_operation)
data<-data %>% mutate(type_operation=case_when(
  type_operation=="COMPLETIONS"~"COMPLETION"
  ,type_operation=="INJECTION/ DISPOSAL"~"INJECTION/DISPOSAL"
  ,type_operation=="PRODUCTIOM"~"PRODUCTION"
  ,type_operation=="TRANSPORATION"~"TRANSPORTATION"
  ,type_operation=="TRANSPORT"~"TRANSPORTATION"
  ,type_operation=="TRASPORTATION"~"TRANSPORTATION"
  ,type_operation=="INJ/DISP"~"INJECTION/DISPOSAL"
  ,type_operation=="INJ/DISPOSAL"~"INJECTION/DISPOSAL"
  ,TRUE~type_operation))
data$type_operation<-factor(data$type_operation)
levels(data$type_operation)
```
--Source

```{r}
data$source <- trimws(data$source)
data$source <- toupper(data$source)
data$source <- factor(data$source)

data<-data %>% mutate(source=case_when(
  source=="?"~"UNKNOWN"
  ,source=="FLARESTACK"~"FLARE STACK"
  ,source=="FLOW LINE"~"FLOWLINE"
  ,source=="FRAC TANKS"~"FRAC TANK"
  ,source=="GATHERER"~"GATHERING"
  ,source=="GATERING LINE"~"GATHERING LINE"
  ,source=="HP SEPARATOR"~"HIGH PRRESSURE SEPARATOR"
  ,source=="PILELINE"~"PIPELINE"
  ,source=="PIPE"~"PIPELINE"
  ,source=="SEPERATOR"~"SEPARATOR"
  ,source=="TANK BATERY"~"TANK BATTERY"
  ,source=="TANK BATTTERY"~"TANK BATTERY"
  ,source=="VAC TRUCK"~"VACUUM TRUCK"
  ,source=="WELL HEAD"~"WELLHEAD"
  ,TRUE~source))
  
data$source <- factor(data$source)
levels(data$source)

```




```{r}
data$probable_cause_edit <- trimws(data$probable_cause_edit)
data$probable_cause_edit <- toupper(data$probable_cause_edit)
data$probable_cause_edit <- factor(data$probable_cause_edit)
levels(data$probable_cause_edit)
```


```{r}
data<-data %>% mutate(probable_cause_edit=case_when(
  probable_cause_edit=="?"~"UNKNOWN"
  ,probable_cause_edit=="BALL VALVE FAILED"~"BALL VALVE FAILURE"
  ,probable_cause_edit=="EQUIPEMENT MALFUNCTION"~"EQUIPMENT MALFUNCTION"
  ,probable_cause_edit=="FAILURE"~"FAILED"
  ,probable_cause_edit=="FLOW LINE FAILURE"~"FLOWLINE FAILURE"
  ,probable_cause_edit=="OVERFLOWED"~"OVERFLOW"
  ,probable_cause_edit=="OVERPRESSURE"~"OVERPRESSURED"
  ,probable_cause_edit=="PIN HOLE LEAKE"~"PINHOLE LEAK"
  ,probable_cause_edit=="RUPTURE"~"RUPTURED"
  ,probable_cause_edit=="TANK OVERFLOWED"~"TANK OVERFLOW"
  ,probable_cause_edit=="THEFT / VANDELISM"~"THEFT / VANDALISM"
  ,probable_cause_edit=="VALVE LEFT OPEN."~"VALVE LEFT OPEN"
  ,probable_cause_edit=="VALVE OPENED"~"VALVE OPEN"
  ,probable_cause_edit=="WEA"~"WEATHER"
  ,TRUE~probable_cause_edit))
  
data$probable_cause_edit <- factor(data$probable_cause_edit)
levels(data$probable_cause_edit)
```



```{r}
### spill on water

data$spill_on_water_edit<-toupper((data$spill_on_water_edit))
data$spill_on_water_edit<-factor(data$spill_on_water_edit)

### status

data$status<-toupper(data$status)
data$status<-factor(data$status)



```


## clasificacion empresa

Brine Facility: Las instalaciones de salmuera (brine) a menudo están asociadas con las operaciones de extracción y producción de petróleo, donde el agua salina (salmuera) puede ser un subproducto.

Disposal (P&A'D Well): La disposición de pozos perforados y abandonados generalmente está relacionada con la gestión de pozos de petróleo y gas agotados.

Drilling: La perforación de pozos es una actividad fundamental en la exploración y producción de petróleo.

Gathering y Gathering Line: La recolección de petróleo crudo y gas natural desde los pozos y el transporte a instalaciones de procesamiento.

Pits: Los depósitos de almacenamiento temporal de lodos y desechos de perforación asociados con la perforación de pozos de petróleo.

Saltwater Station (Estación de agua salada): Relacionada con el manejo del agua salada producida junto con el petróleo.

SW Line (Línea de agua salada) y SWD (Saltwater Disposal): Relacionados con la gestión y eliminación del agua salada asociada con la producción de petróleo.

Tank Battery y Tank Farm: Instalaciones de almacenamiento de petróleo crudo antes del procesamiento adicional.

Trucking: El transporte de productos relacionados con el petróleo, como el petróleo crudo.

Waste Collection and Skimming: La recolección y eliminación de residuos, que en este contexto puede estar vinculada a residuos producidos en la producción de petróleo.

Water Hauler: El transporte de agua, que podría estar relacionado con la gestión del agua en las operaciones petroleras.






AMBAS 

COMPLETION y COMPLETIONS: Pueden referirse tanto a la finalización de pozos de petróleo como de pozos de gas después de la perforación.

INJECTION e INJECTION WELL: La inyección de fluidos puede ser parte de las operaciones de recuperación mejorada de petróleo o gas, donde se inyectan diferentes sustancias para aumentar la producción.

PLUGGING: Puede estar relacionado con el tapado de pozos, ya sea en la perforación, abandono o desmantelamiento de pozos de petróleo o gas.

RECTIFIER: Puede referirse a equipos utilizados en instalaciones de procesamiento de petróleo o gas para corregir corrientes eléctricas.

STORAGE: Almacenamiento puede ser relevante para el almacenamiento temporal de petróleo y gas antes de su procesamiento y distribución.

TRANSFER: La transferencia de productos, como petróleo o gas, entre diferentes etapas de la cadena de suministro.

TRANSPORTATION, TRANSPORT, y TRANSPORTATION/DISPOSAL: Pueden estar asociados con el transporte de petróleo y gas desde los lugares de producción hasta las instalaciones de procesamiento o disposición.

PRODUCTION: La producción puede referirse tanto a la producción de petróleo como a la de gas natural.






GAS 



CPF (Central Processing Facility): Una instalación de procesamiento central suele estar involucrada en la producción y procesamiento de gas natural.

DCP (Data Control Point o Distributed Control Protocol): Puede referirse a sistemas de control y monitorización utilizados en instalaciones de procesamiento de gas.

DISPOSAL y DISPOSAL FACILITY: Pueden estar relacionados con la disposición de aguas residuales o subproductos de la producción de gas.

DISPOSAL/INJECTION, INJ/DISP, INJ/DISPOSAL, INJECTION/ DISPOSAL, INJECTION/DISPOSAL: Estas frases indican actividades relacionadas con la inyección o disposición de fluidos en operaciones de gas.

FRACKING (Fracturación hidráulica): Una técnica utilizada comúnmente en la producción de gas natural.

GAS PLANT: Una planta de gas se utiliza para procesar y tratar el gas natural.

MIDSTREAM: Se refiere a la parte intermedia de la cadena de suministro del gas, que incluye el transporte y almacenamiento intermedios.

ORPHAN: Puede referirse a pozos de gas abandonados o sin propietario responsable.

OTHER: Puede abarcar diversas actividades relacionadas con la industria del gas.

PIGGING: Un proceso utilizado en las tuberías de gas para inspeccionar y limpiar.

PIPELINE: La infraestructura utilizada para transportar gas desde los pozos hasta las instalaciones de procesamiento.

PLANT, PROCESSING, PROCESSING FACILITY: Instalaciones de procesamiento de gas.

RECTIFIER: Puede referirse a equipos utilizados en instalaciones de procesamiento de gas.

SWD (Saltwater Disposal): La disposición de agua salada, que puede ser un subproducto de las operaciones de gas.




```{r}

# Crear un vector con las palabras
p <- palabras <- c(
  "ABANDONED",
  "BRINE FACILITY",
  "DISPOSAL (P&A'D WELL)",
  "DRILLING",
  "GATHERING",
  "GATHERING LINE",
  "PITS",
  "SALTWATER STATION",
  "SW LINE",
  "SWD",
  "TANK BATTERY",
  "TANK FARM",
  "TRUCKING",
  "WASTE COLLECTION AND SKIMMING"
)



A<- c(
  "COMPLETION", "COMPLETIONS", "INJECTION", "INJECTION WELL",
  "PLUGGING", "RECTIFIER", "STORAGE", "TRANSFER", "PRODUCTION",
  "TRANSPORTATION", "TRANSPORT", "TRANSPORTATION/DISPOSAL",
  "WATER HAULER"
)



data<-data%>% mutate(
  categoria= case_when(
    grepl(paste(p, collapse="|"), type_operation)~"PETRÓLEO",
    grepl(paste(A, collapse = "|"),type_operation)~"AMBOS",
    TRUE~"GAS"
    
  )
)

```


# identificacion de base de datos para muestreo a conveniecia

```{r}
data1<- data %>%  filter(county_edit %in% c("Reeves","Loving","Scurry","Ector","Howard","Midland","Andrews","Yoakum","Martin","Ward" ))
lista_dataframes <-split(data1, data1$county_edit)
niveles <- lapply(lista_dataframes, function(data1) unique(data1$operator_rp))


# Función para comparar niveles y calcular el porcentaje de similitud
comparar_niveles <- function(niveles1, niveles2) {
  total_niveles <- length(unique(c(niveles1, niveles2)))
  similitud <- length(intersect(niveles1, niveles2)) / total_niveles * 100
  return(similitud)
}

# Comparar los niveles entre todos los dataframes
resultados_similitud <- matrix(0, nrow = length(niveles), ncol = length(niveles))
for (i in 1:length(niveles)) {
  for (j in 1:length(niveles)) {
    resultados_similitud[i, j] <- comparar_niveles(niveles[[i]], niveles[[j]])
  }
}

rownames(resultados_similitud) <- colnames(resultados_similitud) <- names(lista_dataframes)
resultados_similitud
resultados_filtrados <- resultados_similitud[resultados_similitud > 50]

```





































# seleccion de variables

```{r}

data$spill_on_water_edit<-toupper(data$spill_on_water_edit)

df <- data %>%
  select(date_of_spill_edit, county,spill_on_water_edit ,type_operation, source, probable_cause_edit, 
         release_crude_oil_edit, release_prod_water_edit, release_gas, 
         recovery_crude_oil_edit , recovery_prod_water_edit , status) %>%  filter(spill_on_water_edit == 'YES' & !is.na(type_operation))
df$año<-as.numeric(format(df$date_of_spill_edit,'%Y'))

df1<-df %>% group_by(año,county,type_operation,source,probable_cause_edit,status) %>% summarise(release_crude_oil_edit=round(sum(release_crude_oil_edit, na.rm = TRUE),0)
              ,release_prod_water_edit=round(sum(release_prod_water_edit, na.rm = TRUE))
              ,recovery_crude_oil_edit=sum(recovery_crude_oil_edit, na.rm = TRUE)
              ,recovery_prod_water_edit=sum(recovery_prod_water_edit, na.rm = TRUE))

a<-df1 %>% filter(release_crude_oil_edit!=0.00)


plot(a$release_crude_oil_edit)
levels(df1$type_operation)
df$county<-factor(df$county)
levels(df$type_operation)
df$release_crude_oil_edit<-round(df$release_crude_oil_edit)
mo1<-zeroinfl(release_crude_oil_edit ~ release_prod_water_edit +county , data = df1)


plot(df1$release_crude_oil_edit)
df1$release_crude_oil_edit
df1$release_prod_water_edit
df1$recovery_crude_oil_edit
df$recovery_prod_water_edit
summary(mo1)

central_cleaned$dist<-as.factor(central_cleaned$dist)
levels(central_cleaned$dist)

```

