---
title: "Diseño de experimentos - Artículo"
author: "David Sebastian "
output:
  pdf_document: default
  html_document: default
---

```{r}
library(ggplot2)
library(lmtest)
library(nortest)
library(dplyr)
library(knitr)
library(tidyverse)
library(gridExtra)
library(ggplot2)
library(agricolae)
#library(ACSWR)
library(readxl)
library(xtable)
```


```{r}


base <- read_excel("C:/Users/1192923513/Downloads/Acoustic_Extinguisher_Fire_Dataset_Experiment.xlsx", 
    sheet = "Dataset")

#base <- read_excel("/cloud/project/Artículo/base experimentos.xlsx")

base <- base %>%
  mutate(SIZE = ifelse(SIZE == '7cm', '07cm', SIZE))

attach(base)
head(base)
```

Análisis descriptivo:

```{r}
ggplot(base, aes(x = FUEL, y = DESIBEL, fill=FUEL)) +
  geom_boxplot()
```

```{r}
ggplot(base, aes(x = SIZE, y = DESIBEL, fill=SIZE)) +
  geom_boxplot() 
```

```{r}
ggplot(base, aes(x = SIZE, y = DESIBEL, fill = SIZE)) +
  geom_boxplot() +
  facet_grid(~ FUEL, scales = "free_x", space = "free_x")
```


**Modelo ANOVA**

$$y_{ijk} = \mu + \alpha_i + \beta_j + (\alpha\beta)_{ij} + \epsilon_{ijk}$$

Donde:
- $\mu$ es la media de los efectos,
- $\alpha_i$ es el efecto debido al tipo de combustible $i$,
- $\beta_j$ es el efecto debido al tamaño de la llama del fuego $j$,
- $(\alpha\beta)_{ij}$ es el efecto de interacción entre el tipo de combustible $i$ y el tamaño de la llama del fuego $j$,
- $\epsilon_{ijkl}$ son los errores del modelo  $\sim  N(0, \sigma^2)$.


```{r}
modelo= lm(DESIBEL ~ FUEL*SIZE, data=base)
anova=aov(modelo)
summary(anova)
```

Como la variable 'FUEL' ni la interacción 'FUEL:SIZE' son significativas, se retiran del modelo y se deja solo la variable 'SIZE'

```{r}
modelo2= lm(DESIBEL ~ SIZE, data=base)
anova_2=aov(modelo2)
summary(anova_2)
print(xtable(summary(anova_2)), include.rownames = FALSE)
```



**Comparación de medias**

- Método de Newman-Keuls (N-K)

```{r echo=TRUE,size=}

a<-SNK.test(anova_2,"SIZE",group=TRUE,console=FALSE,main="SIZE")
a


```

Los grupos "20cm" y "16cm" tienen la misma etiqueta "a", lo que indica que no hay una diferencia significativa entre sus medias en términos de "DESIBEL".

Los grupos "12cm" y "07cm" tienen la misma etiqueta "b", lo que indica que no hay una diferencia significativa entre sus medias en términos de "DESIBEL".


**Validación de supuestos:**


**Homocedasticidad**

-  Prueba de Levene

```{r, include=FALSE}
# librería para la prueba de Levene
library(lawstat)
library(VGAM)
```

```{r}
a<-levene.test(anova_2$residuals, base$SIZE)
a
a$statistic
print(xtable(levene.test(anova_2$residuals, base$SIZE),"Analisis de varianza"),booktabs = TRUE)


```

A partir de los resultados obtenidos en la prueba, no se rechaza la hipótesis de homocedasticidad entre los residuales, pues el valor p es igual a 0.05635, mayor al nivel de significancia del 5\%.

 
- Prueba de Hartley

```{r}
size<-factor(base$SIZE)

varianzas_por_size <- tapply(base$DESIBEL, size, var)
t(varianzas_por_size)
print(xtable(t(t(varianzas_por_size)),"Analisis de varianza"),booktabs = TRUE)
```

```{r}
Hartley<- max(varianzas_por_size)/min(varianzas_por_size)
Hartley

#Se compara con una F(4,4,0.05) 
pf(Hartley, 4, 4)
```

A partir de los resultados obtenidos en la prueba, al igual que en la anterior, no se rechaza la hipótesis de homocedasticidad entre los residuales, pues el valor p es igual a 0.5239, mayor al nivel de significancia del 5\%.



**Normalidad**

- Anderson-Darling

```{r results=}
# Prueba de normalidad de Anderson-Darling
library(nortest)
ad.test(anova_2$residuals)

qqnorm(anova_2$residuals)
qqline(anova_2$residuals, col = 7)
```

A partir de los resultados obtenidos en la prueba, se rechaza la hipótesis de normalidad en los residuales, pues el valor p es $< 2.2e^{-16}$, menor al nivel de significancia del 5\%.



